【裁判字號】    90,再易,17
【裁判日期】    900814
【裁判案由】    損害賠償
【裁判全文】
臺灣高等法院民事判決  九十年度再易字第一七號
  再審原告    丙○○
  再審被告    世華聯合商業
  法定代理人  郭宏竹
  再審被告    甲○○
              乙○○
右當事人間再審事件，再審原告對於中華民國九十年一月八日本院八十九年度再易字
第八五號確定判決提起再審，本院判決如左：
    主    文
再審之訴駁回。
再審訴訟費用由再審原告負擔。
    事    實
甲、再審原告方面：
一、聲明：求為判決：(一)本院八十九年度再易字第八五號、八十九年度再易字第四二
    號、八十八年度上更(一)字第九三號及臺灣台北地方法院八十六年度訴字第二八一
    一號判決均廢棄。(二)再審被告應連帶給付再審原告新台幣（下同）五十九萬四千
    三百六十六元及自民國八十六年一月三十一日起至清償日止，按年息百分之五計
    算之利息。
二、陳述：
    本院八十九年度再易字第八五號、八十九年度再易字第四二號、八十八年度上更
    (一)字第九三號及臺灣台北地方法院八十六年度訴字第二八一一號判決有民事訴訟
    法第二百三十二條應予更正及同法第四百九十六條第一項第一款、第二款及第四
    百九十七條之再審事由。
乙、再審被告方面：
    本件未經言詞辯論，再審被告方面無聲明及陳述以資記載。
丙、本院依職權調閱再審及確定判決之歷審卷宗。
    理    由
一、本件再審原告主張本院八十九年度再易字第八五號、八十九年度再易字第四二號
    、八十八年度上更(一)字第九三號及臺灣台北地方法院八十六年度訴字第二八一一
    號確定判決，有民事訴訟法第二百三十二條應予更正之事由，應予廢棄再為審理
    云云。惟查確定判決有更應予更正之情形，並非再審之事實，故再審原告所為此
    部分之主張，洵屬無據，合先敘明。
二、本件再審原告主張本院八十九年度再易字第八五號確定判決有民事訴訟法第第四
    百九十六條第一項第一款適用法規顯有錯誤、第二款判決主文及理由矛盾及同法
    第四百九十七條重要證物漏未斟酌之情形，請求廢棄該確定判決，並廢棄本院八
    十九年度再易字第四二號、八十八年度上更(一)字第九三號及臺灣台北地方法院八
    十六年度訴字第二八一一號確定判決，改判再審被告應連帶給付再審原告五十九
    萬四千三百六十六元及自八十六年一月三十一日起至清償日止，按年息百分之五
    計算之利息。惟按民事訴訟法第四百九十六條第一項第一款所謂適用法規顯有錯
    誤，係指確定判決所適用法規顯然不合於法律規定，或與司法院現尚有效及大法
    官會議解釋，或最高法院有效之判例顯然違反者而言。經查本件再審原告主張之
    再審理由均僅就本院八十八年度上更(一)字第九三號及臺灣台北地方法院八十六年
    度訴字第二八一一號確定判決之認事用法為指摘，惟對於本院八十九年度再易字
    第八五號確定判決究有何消極不適用法規或適用法規顯有錯誤，或主文及理由有
    何處矛盾，或何項證物漏未斟酌等再審理由，均未為主張，則其所為廢棄原確定
    判決，並廢棄本院前揭其餘確定判決及改判命再審被告為給付之再審請求，自屬
    顯無理由。
三、據上論結，本件再審之訴為顯無理由，依民事訴訟法第七十八條，判決如主文。
    中      華      民      國    九十      年      八    月    十四    日
                                      臺灣高等法院民事第十三庭
~B1        審判長法官
~B2              法官
~B3              法官
不得抗告


司法院資訊處製作；財團法人民間司法改革基金會備份。
